臺灣臺北地方法院刑事判決　　　　　　　　　　　　　九十三年度訴字第五六八號
　　公　訴　人　臺灣臺北地方法院檢察署檢察官
　　被　　　告　丙○○
右列被告因偽造文書案件，經檢察官聲請簡易判決處刑（九十三年度偵字第三五０六
號），本院認不宜以簡易判決處刑，改依通常程序審理，茲判決如左：
    主  文
丙○○行使偽造私文書，足以生損害於他人，處有期徒刑參月，如易科罰金，以參佰
元折算壹日。緩刑參年。
偽造之「乙○」印章壹顆、如附件一、二所示偽造之「乙○」印文各壹枚均沒收。
    事  實
一、丙○○基於偽造文書之犯意，於民國九十年八月十五日，未經乙○之同意，持乙
    ○於九十年八月十一日遺失之
    公司（下稱甲○○○公司）台北北區營運處，以乙○為申請人，自己為受託人，
    偽造甲○○○公司台北北區營運處行動電話業務申請書，並持前開偽造之「乙○
    」印章，蓋於前開申請書上，而偽造「乙○」之印文，再持偽造之申請書向甲○
    ○○公司台北北區營運處申辦行動話0000000000、00000000
    00號二支使用，足生損害乙○之權益及甲○○○公司對管理行動電話之正確性
    。嗣乙○於九十二年五月二十九日經甲○○○公司通知後，始知上情。
二、案經被害人乙○訴由台北市政府警察局中山分局報告臺灣臺北地方法院檢察署檢
    察官偵查聲請簡易判決處刑，經本院受理後認不宜以簡易判決處刑，改依通常程
    序審理。
    理  由
一、訊據被告丙○○，固坦承附表所示之申請書二張係伊填寫，惟矢口否認右揭偽造
    印章、印文及偽造私文書等犯行。辯稱：伊未偽造乙○之印章，亦未偽造申請書
    ，申請書係乙○本人與伊一同前往甲○○○公司辦理的，申請書上乙○之印文係
    乙○自己蓋的，伊僅係代乙○填寫申請書以賺取佣金；伊代客戶申辦門號搭配手
    機，代辦費每件二百元，辦妥後客戶再將手機以較高金額單機出售他人，換取現
    金云云。經查：右揭事實，業據證人即被害人乙○到庭指訴甚詳，並經證人即承
    辦警員李約翰於偵查時證述明確在卷。被告先係辯稱乙○本人與其同往申辦手機
    ，經本院傳喚證人乙○到庭，令被告辨認，被告改稱伊不確定；嗣又改稱係與乙
    ○孰識之人持乙○之
    ，被告又始終無法說明與其一同前往申辦行動電話之人究竟係何人。況且，縱然
    客戶得申辦門號搭配手機後，再將手機以較高金額單機出售他人，換取現金，客
    戶亦可自行前往辦理，何須另行支付佣金請被告代為填寫申請書。是被告所為上
    述辯解，顯不足採信。此外，復有甲○○○公司台北北區營運處行動電話業務申
    請書影本二件、甲○○○公司台北北區營運處九十二年九月二十四日函影本一件
    、台北市政府警察局受理非刑事案件報案單影本一件在卷可證。綜上，本件事證
    已臻明確，被告之犯行堪予認定，應予依法論科。
二、核被告所為，係犯刑法第二百十六條、第二百十條之行使偽造私文書罪。被告偽
    造乙○之印章及在附表編號一、二所示之申請書上偽造乙○印文之行為，皆係偽
    造申請書之部分行為，皆不另論罪。被告偽造私文書後又持以行使，其偽造私文
    書之行為為行使偽造私文書之行為所吸收，亦不另論罪。至附表編號一、二所示
    申請書上客戶名稱欄內之「乙○」係表彰申請之客戶為何人，非須本人簽署之欄
    位，此由該申請書上委託書欄，被告載明自己係受託人即可明瞭，是被告在前開
    申請書上客戶名稱欄內書寫「乙○」之姓名，係偽造文書之內容，尚非偽造署押
    。公訴人認此部分被告構成偽造署押罪，係屬誤會，因公訴人認此部分係偽造文
    書之部分行為，爰不另為無罪之諭知。爰審酌被告犯罪之動機、目的、手段、智
    識程度、犯罪後之態度等一切情狀，量處如主文所示之刑，並諭知易科罰金之折
    算標準，以示懲儆。末查，被告未曾受有期徒刑以上刑之宣告，有台灣高等法院
    檢察署刑案紀錄簡覆表乙件在卷可稽，經此教訓後，應知警惕，當無再犯之虞，
　　本院因認對其所宣告之刑，以暫不執行為適當，爰併予宣告緩刑三年，以勵自新
  。
三、被告偽刻「乙○」之印章，係被告所有並供犯罪所用之物，雖未扣案，惟並無證
    據證明其已滅失，應依刑法第三十八條第一項第二款規定宣告沒收。又如附件一
    、二所示申請書上偽造之「乙○」之印文各一枚，應依刑法第二百十九條規定宣
    告沒收。至如附件一、二所示申請書上客戶名稱欄內「乙○」之姓名，尚非表彰
    乙○之署押，已如前述，爰不為沒收之諭知。
據上論斷，應依刑事訴訟法第四百五十二條、第二百九十九條第一項前段，刑法第二
百十六條、第二百十條、第四十一條第一項前段、第三十八條第一項第二款、第二百
十九條、第七十四條第一款，罰金罰鍰提高標準條例第一條前段、第二條，判決如主
文。
本案經檢察官趙雪瑛到庭執行職務。
中　　　華　　　民　　　國　　九十三　　年　　 十一 　　月　　 十六 　　日
                                      臺灣臺北地方法院刑事第十庭
                                          審判長法  官 丁蓓蓓
                                                法  官 蔡世祺
                                                法  官 劉煌基
右正本證明與原本無異。
如不服本判決，應於判決送達後十日內向本院提出上訴狀（應抄附繕本）。告訴人或
被害人如對於本判決不服者，應具備理由請求檢察官上訴，其上訴期間之計算係以檢
察官收受判決正本之日期為準。
                                                書記官 孫捷音
中　　　華　　　民　　　國　　九十三　　年　　 十一 　　月　　 十九 　　日
附錄本件論罪科刑法條：
中華民國刑法第二百十六條：
(行使偽造變造或登載不實之文書罪)
行使第二百十條至第二百十五條之文書者，依偽造、變造文書或登載不實
事項或使登載不實事項之規定處斷。
中華民國刑法第二百十條：
(偽造變造私文書罪)
偽造、變造私文書，足以生損害於公眾或他人者，處五年以下有期徒刑。
附件：
┌───┬───────────────────────┬───────┐
│編號  │　　名　　               稱    　      　　　 │  數     量 　│
├───┼───────────────────────┼───────┤
│ 一   │　甲○○○股份有限公司台北北區營運處          │  壹枚        │
│　　　│  行動電話業務申請書上：「乙○」之印文　    　│　　          │
├───┼───────────────────────┼───────┤
│ 二   │　甲○○○股份有限公司台北北區營運處          │  壹枚        │
│　　　│  行動電話業務申請書上：「乙○」之印文　    　│　　          │
└───┴───────────────────────┴───────┘
